---
title: "Mestrado"
author: "gabi"
date: "29/03/2021"
output: html_document
---
```{r include=FALSE}
library(ape)
library(phytools)
library(geiger)
library(phylotools)
library(adephylo)
library(Hmisc)
source("howManyPolytomies.R")
source("whichNodesArePolytomies.R")
```

> Construindo a árvore filogenética


Megatree publicada em [Smith & Brown 2018](https://bsapubs.onlinelibrary.wiley.com/doi/full/10.1002/ajb2.1019) 

`phylotree<-read.newick(file="ALLMB.tre") #funcao do pacote phytools que lê filogenias com SINGLETONS`

```{r include=FALSE}
phylotree<-read.newick(file="ALLMB.tre") #funcao do pacote phytools que lê filogenias com SINGLETONS

phylotree$Nnode
```

```{r echo=TRUE}
#nome nos nós
phylotree2<-makeNodeLabel(phylotree,prefix="n")

```

Às vezes, ao manipular a árvore, as idades dos nós são apagadas. Sempre bom salvá-las em um arquivo separado para inserí-las novamente, se necessário!

`branching.times(phylotree2)#idades dos nós`
```{r echo=TRUE}
nodeages<-branching.times(phylotree2)
nodeages<-round(nodeages, digits=4) #arredonda para quatro digitos
nnodeages<-cbind(nodename = names(nodeages),nodeages)
write.table(nnodeages,"ages_and_nodes.txt",sep="\t",row.names=FALSE, quote=FALSE,col.names=FALSE)# pronto para ser utilizado no phylocom ou aqui mesmo no R
```

minhas espécies
```{r}
my.species <- read.csv("nomesp.csv", ";", h=F)
```

```{r}
comparison<-name.check(phylotree2,my.species,data.names=my.species[,1])# Essa fun??o mostra quais esp?cies da ?rvore n?o est?o na lista e vice-versa

comparison$data_not_tree
```
Remover espécies indesejadas da árvore
```{r}
pruned.tree<-drop.tip(phylotree2,comparison$tree_not_data)
prainserir<- pruned.tree$tip.label#preparar pra inserir as especies
```
```{r include=FALSE}
#segunda prevenção
branching.times(pruned.tree)#idades dos nós
nodeages<-branching.times(pruned.tree)
nodeages<-round(nodeages, digits=4) #arredonda para quatro digitos
nnodeages<-cbind(nodename = names(nodeages),nodeages)
write.table(nnodeages,"ages_and_nodes_pt.txt",sep="\t",row.names=FALSE, quote=FALSE,col.names=FALSE)#pronto para ser utilizado no phylocom ou aqui mesmo no R

```

Nesse ponto eu preciso abrir a árvore no FigTree e notar em que nós eu irei inserir as espécies faltantes.
```{r}
write.tree(pruned.tree, "checarosnos.tre")
```
Inserir todas as espécies manualmente:
```{r}
inserindo <- pruned.tree#vou mudar o nome de tds pra voltar facil se der merda

onde <- which(c(inserindo$tip.label,inserindo$node.label)=="n22633")
inserindo2<-bind.tip(inserindo,"Ammannia_sp",where=onde,position=0)

onde2 <- which(c(inserindo2$tip.label,inserindo2$node.label)=="n68481")
inserindo3<-bind.tip(inserindo2,"Cyperus_sp1",where=onde2,position=0)

onde3 <- which(c(inserindo3$tip.label,inserindo3$node.label)=="n68481")
inserindo4<-bind.tip(inserindo3,"Cyperus_sp2",where=onde3,position=0)

onde3 <- which(c(inserindo3$tip.label,inserindo3$node.label)=="n68481")
inserindo4<-bind.tip(inserindo3,"Cyperus_sp2",where=onde3,position=0)

onde4 <- which(c(inserindo4$tip.label,inserindo4$node.label)=="n68481")
inserindo5<-bind.tip(inserindo4,"Cyperus_sp3",where=onde4,position=0)

onde5 <- which(c(inserindo5$tip.label,inserindo5$node.label)=="n68481")
inserindo6 <-bind.tip(inserindo5,"Cyperus_sp4",where=onde5,position=0)

onde6 <- which(c(inserindo6$tip.label,inserindo6$node.label)=="n68481")
inserindo7<-bind.tip(inserindo6,"Cyperus_sp5",where=onde6,position=0)

onde7 <- which(c(inserindo7$tip.label,inserindo7$node.label)=="n68481")
inserindo8<-bind.tip(inserindo7,"Cyperus_sp6",where=onde7,position=0)

onde8 <- which(c(inserindo8$tip.label,inserindo8$node.label)=="n68481")
inserindo9<-bind.tip(inserindo8,"Cyperus_sp7",where=onde8,position=0)

onde9 <- which(c(inserindo9$tip.label,inserindo9$node.label)=="n68481")
inserindo10<-bind.tip(inserindo9,"Cyperus_sp8",where=onde9,position=0)

onde10 <- which(c(inserindo10$tip.label,inserindo10$node.label)=="n68481")
inserindo11<-bind.tip(inserindo10,"Cyperus_sp9",where=onde10,position=0)

onde11 <- which(c(inserindo11$tip.label,inserindo11$node.label)=="n68481")
inserindo12<-bind.tip(inserindo11,"Cyperus_sp10",where=onde11,position=0)


onde12 <- which(c(inserindo12$tip.label,inserindo12$node.label)=="n65150")
inserindo13<-bind.tip(inserindo12,"Eragrostis_cf_maypurensis",where=onde12,position=0)

onde13 <- which(c(inserindo13$tip.label,inserindo13$node.label)=="n65150")
inserindo14<-bind.tip(inserindo13,"Eragrostis_sp1",where=onde13,position=0)

onde14 <- which(c(inserindo14$tip.label,inserindo14$node.label)=="n65150")
inserindo15<-bind.tip(inserindo14,"Eragrostis_sp2",where=onde14,position=0)

onde15 <- which(c(inserindo15$tip.label,inserindo15$node.label)=="n65150")
inserindo16<-bind.tip(inserindo15,"Eragrostis_sp3",where=onde15,position=0)

onde16 <- which(c(inserindo16$tip.label,inserindo16$node.label)=="n36915")
inserindo17<-bind.tip(inserindo16,"Evolvulus_sp",where=onde16,position=0)

onde17 <- which(c(inserindo17$tip.label,inserindo17$node.label)=="n22690")
inserindo18<-bind.tip(inserindo17,"Ludwigia_sp",where=onde17,position=0)

onde18 <- which(c(inserindo18$tip.label,inserindo18$node.label)=="n22690")
inserindo19<-bind.tip(inserindo18,"Ludwigia_sp1",where=onde18,position=0)

onde19 <- which(c(inserindo19$tip.label,inserindo19$node.label)=="n32543")
inserindo20<-bind.tip(inserindo19,"Mitracarpus_sp1",where=onde19,position=0)

onde20 <- which(c(inserindo20$tip.label,inserindo20$node.label)=="n55237")
inserindo21<-bind.tip(inserindo20,"Portulaca_sp",where=onde20,position=0)

onde21 <- which(c(inserindo21$tip.label,inserindo21$node.label)=="n55237")
inserindo22<-bind.tip(inserindo21,"Portulaca_sp1",where=onde21,position=0)

onde22 <- which(c(inserindo22$tip.label,inserindo22$node.label)=="n55237")
inserindo23<-bind.tip(inserindo22,"Portulaca_sp2",where=onde22,position=0)

onde23 <- which(c(inserindo23$tip.label,inserindo23$node.label)=="n35816")
inserindo24<-bind.tip(inserindo23,"Schwenckia_angustifolia",where=onde23,position=0)

onde24 <- which(c(inserindo24$tip.label,inserindo24$node.label)=="n67988")
inserindo25<-bind.tip(inserindo24,"Scleria_sp1", where=onde24 , position=0)

onde25 <- which(c(inserindo25$tip.label,inserindo25$node.label)=="n67988")
inserindo26<-bind.tip(inserindo25,"Scleria_sp2",where=onde25,position=0)

onde26<- which(c(inserindo26$tip.label,inserindo26$node.label)=="n67988")
inserindo27<-bind.tip(inserindo26,"Scleria_sp3",where=onde26,position=0)

onde27<- which(c(inserindo27$tip.label,inserindo27$node.label)=="n17941")
inserindo28<-bind.tip(inserindo27,"Sida_sp",where=onde27,position=0)

onde28<- which(c(inserindo28$tip.label,inserindo28$node.label)=="n10171")
inserindo29<-bind.tip(inserindo28,"Stylosanthes_sp",where=onde28,position=0)

onde29<- which(c(inserindo29$tip.label,inserindo29$node.label)=="n15119")
inserindo30<-bind.tip(inserindo29,"Tarenaya_sp",where=onde29,position=0)

onde30<- which(c(inserindo30$tip.label,inserindo30$node.label)=="n17559")
inserindo31<-bind.tip(inserindo30,"Waltheria_sp",where=onde30,position=0)

onde31<- which(c(inserindo31$tip.label,inserindo30$node.label)=="n37106")
inserindo32<-bind.tip(inserindo31,"Asteraceae_1",where=onde31,position=0)

onde32<- which(c(inserindo32$tip.label,inserindo32$node.label)=="n67988")
inserindo33<-bind.tip(inserindo32,"Cyperaceae_sp1",where=onde32,position=0)

onde33<- which(c(inserindo33$tip.label,inserindo33$node.label)=="n67988")
inserindo34<-bind.tip(inserindo33,"Cyperaceae_sp2",where=onde33,position=0)

onde34<- which(c(inserindo34$tip.label,inserindo34$node.label)=="n64772")
inserindo35<-bind.tip(inserindo34,"Poaceae_sp1",where=onde34,position=0)

onde35<- which(c(inserindo35$tip.label,inserindo35$node.label)=="n64772")
inserindo36<-bind.tip(inserindo35,"Poaceae_sp2",where=onde35,position=0)

onde36<- which(c(inserindo36$tip.label,inserindo36$node.label)=="n64772")
inserindo37<-bind.tip(inserindo36,"Poaceae_sp3",where=onde36,position=0)

onde37<- which(c(inserindo37$tip.label,inserindo37$node.label)=="n32116")
inserindo38<-bind.tip(inserindo37,"Rubiaceae_sp1",where=onde37,position=0)

```










